臺灣臺中地方法院民事判決　八十九年度訴字第三三九八號
　　原　　　告　賴金木
　　複 代 理人　馮福仁
　　被　　　告　大路機械股份有限公司
　　法定代理人　乙○○
　　訴訟代理人　甲○
右當事人間請求返還房屋事件，本院判決如左：
    主      文
被告應將坐落台中縣大甲鎮○里○段第二九六之一地號土地上如附圖所示Ａ、Ｂ之鐵
架房屋各壹棟及如附圖所示Ｃ附屬之磚造廁所壹間，總面積三六八點三一平方公尺遷
讓返還原告。
前項返還房屋之履行期間為個月。
訴訟費用由被告負擔。
本判決於原告以新台幣貳拾捌萬元為被告供擔保後，得假執行。但被告如於假執行程
序實施前，以新台幣捌拾肆萬元為原告預供擔保，得免假執行。
    事      實
甲、原告方面：
  壹、聲明：除假執行供擔保金額外，如主文所示。
  貳、陳述：
    一、被告自民國七十九年六月間起向原告承租坐落台中縣大甲鎮○里○段第二九
        六之一地號土地上如附圖所示Ａ、Ｂ之鐵架房屋各一棟及如附圖所示Ｃ附屬
        之磚造廁所一間（下稱系爭房屋），作為工廠，約定每月租金新台幣（下同
        ）二萬元，惟自七十九年六月至八十年三月，被告拒不給付租金，因兩造未
        定書面租賃契約，亦未約定租賃期限，原告依法催告終止租約，依民法第四
        百五十五條規定，被告自應將系爭房屋返還原告。
    二、關此，原告雖於八十五年間向鈞院訴請遷讓系爭房屋，並經鈞院以八十五年
        度訴字第二五五八號成立和解，惟原告起訴時將系爭標的載為「台中縣大甲
        鎮○○路八十三巷八號之鐵架房屋」，故和解內容乃誤載「被告同意將台中
        縣大甲鎮○○路八十三巷八號之鐵架房屋返還原告」，嗣被告未履行返還義
        務，原告乃於八十八年六月二十一日向鈞院民事執行處聲請強制執行，詎鈞
        院民事執行處至現場執行時始發現台中縣大甲鎮○○路八十三巷八號門牌，
        係磚造瓦屋，非系爭鐵皮之房屋，即以八十八年度執酋字第一四五二七號裁
        定駁回原告強制執行之聲請。
    三、事實上，台中縣大甲鎮○○路八十三巷八號門牌房屋，確實係磚造瓦屋，亦
        為原告所有，因系爭房屋之水電，係由台中縣大甲鎮○○路八十三巷八號門
        牌房屋所牽設，並未獨立申請門牌，故原告乃誤以為承租標的係台中縣大甲
        鎮○○路八十三巷八號之鐵架房屋。
    四、就被告自認兩造「租約關係存在」及被告「欠租」、「終止租約」之事實，
        請鈞院調閱八十五年度訴字第二五五八號民事案卷即明事實真相。
  參、對被告抗辯所為之陳述：
    一、系爭房屋內確仍有被告公司之機檯，但原告已就上開機檯聲請假扣押，由原
        告保管中，故原告夫妻乃經其他股東陳金及乙○○之同意，於八十一年十二
        月十二日將系爭房屋之大門上鎖，以確保上開機檯，因上開機檯仍為被告所
        有，且被告尚未將系爭房屋點交返還原告，被告亦可隨時向原告拿鑰匙進出
        系爭房屋，是系爭房屋仍屬被告占用中。
    二、原告並不主張以被告於八十一年十二月至八十五年九月間欠租之事實作為終
        止系爭租約之事由，但被告於七十九年六月至八十年三月有欠租之情事，故
        原告以被告此段期間有欠租之事實作為終止系爭租約之事由。原告雖於八十
        五年六月十七日寄發存證信函予被告，訂一個月之期限催告被告終止租約，
        該存證信函以「招領逾期」退回，並經鈞院以八十五年度聲字第六二三號裁
        定准為公示送達，為鄭重起見，原告復於九十年九月六日以台中郵局存證信
        函第四三一○號催告被告終止租約，但為被告拒收，故再以原告九十年九月
        六日民事準備書狀繕本送達被告之翌日（即九十年九月十五日）起，訂一個
        月之期限催告被告依約繳納租金，否則原告將終止租約。
    三、被告所提之扣繳憑單僅係被告向國稅局報稅之憑證，與原告無關，不足證明
        被告有繳納租金之事實。
    四、原告所住台中縣大甲鎮○○路八十三巷八號房屋後面約十坪大之鐵皮屋是原
        告作為車庫使用，並未出租給被告，只是被告之車架偶而無處可放才借放該
        處，所放車架亦不多。且被告因有幫原告代繳租金所得稅，故每月被告僅實
        付一萬七千元之租金給原告。又兩造間僅有系爭房屋之租賃標的物，並無其
        他租賃物存在，且兩造已於鈞院八十五年度訴字第二五五八號民事事件中和
        解，被告同意將租賃物返還原告，而本件起訴之標的物即與鈞院八十五年度
        訴字第二五五八號和解筆錄所載之「鐵架房屋」，為同一標的物。又被告於
        八十五年十一月十一日鈞院八十五年度訴字第二五五八號民事事件審理中表
        示：「且工廠及機器均由原告聲請假扣押」等語，被告復於八十九年十二月
        二十日本件鈞院審理時表示：「工廠．．．從八十一年十二月十二日關門到
        現在沒辦法使用，斷水、斷電，確實有租賃關係，裡面的機器是大路公司的
        ，被原告假扣押」等語，亦可見本件訴訟標的物均係「原告聲請假扣押機器
        所在地、供工廠使用之鐵皮屋」。惟前揭事件和解時，未至標的物現場測量
        ，致該和解標的之「鐵架房屋」究坐落何筆地號土地上、有無門牌、門牌是
        否有誤，均不明確，致和解標的未明確，請鈞院參酌兩造和解時之真意及和
        解與確定判決有同一效力，裁定駁回本件原告之訴，並於駁回裁定內記明本
        件起訴之標的物「鐵架房屋」與和解筆錄所載「鐵架房屋」，係同一訴訟標
        的物，亦利原告據以執行。
    五、兩造後來有要訂書面租約，但因條件未談妥，故未簽立，並未生效，故系爭
        租約仍為不定期租約。
    六、被告向原告承租系爭房屋時，原僅有如附圖所示Ａ鐵架房屋之第一層，後來
        有自行加蓋，如附圖所示Ｂ之鐵架房屋與Ａ部分鐵架房屋相連，作為放瓦斯
        筒用的，Ｃ部分作為廁所，兩造約定加蓋部分之所有權歸屬原告。另Ａ的二
        樓是加蓋作為辦公室，是Ａ的附屬建物，不能單獨使用，依民法第八百十一
        條之規定，其所有權亦應歸屬原告。
  肆、證據：提出土地登記謄本二份、鈞院八十五年度訴字第二五五八號和解筆錄影
      本、原告向鈞院民事執行處聲請強制執行聲請狀影本、鈞院民事執行處八十八
      年度執酋字第一四五二七號民事裁定影本、地圖謄本、鈞院八十五年度聲字第
      六二三號裁定影本、台中郵局九十年九月六日第四三一○號存證信函影本暨信
      封、被告公司設立登記事項卡、鈞院八十五年度訴字第二五五八號民事事件八
      十五年十一月十一日言詞辯論筆錄影本、鈞院八十五年度裁全一字第二八三九
      號民事裁定影本、鈞院民事執行處八十五年度裁全一字第二三○一號通知影本
      各一份為證；並聲請訊問證人陳金、賴邱月寶；及聲請鈞院調閱八十五年度訴
      字第二五五八號民事案卷。
乙、被告方面：
  壹、聲明：駁回原告之訴及假執行之聲請；如受不利判決，願供擔保請准免為假執
      行。
  貳、陳述：
    一、原告承租系爭房屋，本來未定期限，但於八十一年十二月間兩造有簽訂書面
        租約，改為定有期限，不過目前被告無法提出該份書面租約。而被告在八十
        一年十一月以前均有繳納租金，此由被告所提八十一年度之扣繳憑單可證明
        ，故被告於七十九年六月至八十年三月並無欠租之情事。
    二、而原告係被告公司股東之一，且被告公司之資產多在系爭房屋內，原告與另
        外一名股東陳金竟於八十一年十二月十二日早上用不法手段將系爭房屋上鎖
        ，致被告無法使用系爭房屋，關門期間被告從未進出系爭房屋，應無給付租
        金之義務。而被告公司已經解散，但尚未清算完結，故被告公司亦不可能再
        占用系爭房屋。惟被告置於系爭房屋內之機檯，係公司之財產，應由股東共
        同商量如何處理，否則被告如何返還系爭房屋。
    三、又被告向原告承租系爭房屋時，原僅有如附圖所示Ａ鐵架房屋之第一層，後
        來由被告出資在其上加蓋第二層，並新建如附圖所示Ｂ之鐵架房屋一棟及如
        附圖所示Ｃ附屬之磚造廁所一間，故上開加蓋及新建部分房屋應為被告所有
        。
    四、兩造間僅有本件租賃契約，而兩造於鈞院八十五年度訴字第二五五八號民事
        案件係就原告所住台中縣大甲鎮○○路八十三巷八號房屋後面十多坪大之鐵
        皮屋為和解，被告亦已將之返還原告，與系爭如附圖所示Ａ、Ｂ、Ｃ之房屋
        無關，因該鐵皮屋是在原告所住房屋的後面，且當時原告僅請求有門牌號碼
        的鐵皮屋，故兩造僅就該鐵皮屋和解。原告將系爭房屋出租被告之幾個月後
        ，始將該鐵皮屋出租給被告，平常由被告放置一千多台腳踏車架在該處，但
        被告承租系爭房屋及該鐵皮屋期間之租金均為二萬元，不過被告有幫原告代
        繳每月三千元之稅金。
  參、證據：提出被告公司股東名冊影本、鈞院八十二年度自字第六號刑事判決影本
      、台灣電力公司苗栗區營業處函影本及財政部台灣省中區國稅局各類所得扣繳
      暨免扣繳憑單影本各一份為證。
丙、本院依職權履勘現場，並囑託台中縣大甲地政事務測量被告所占用系爭房屋之面
    積；及調閱本院八十八年度執字第一四五二七號執行案卷、本院八十五年度執全
    字第二三○一號假扣押案卷。
    理      由
壹、程序方面：
一、本件原告原於八十九年十一月二十一日本院第一次言詞辯論陳稱：本事件與原告
    前所提起之本院八十五年度訴字第二五五八號民事事件之訴訟標的不同云云；惟
    於九十年十二月二十五日本院言詞辯論時改稱：原告於本事件中基於租賃物返還
    請求權請求被告返還之租賃物，與原告於本院八十五年度訴字第二五五八號民事
    事件中基於租賃物返還請求權請求被告返還之租賃物相同，故本事件與本院八十
    五年度訴字第二五五八號民事事件為同一事件，本院應以裁定駁回本件原告之起
    訴云云。
二、經查：
  (一)按當事人就已起訴之事件，於訴訟繫屬中更行起訴，固為民事訴訟法第二百五十
    三條規定所不許，惟該條所禁止之重訴，自指同一事件而言。所謂同一事件，必
    同一當事人，就同一法律關係，而為同一之請求，若此三者有一不同，即不得謂
    為同一事件，而受重訴之禁止。最高法院著有八十六年度台上字第三○八八號民
    事判決可資參照。
  (二)於本院八十五年度訴字第二五五八號民事事件中，原告訴之聲明第一項係「被告
    應將坐落台中縣大甲鎮○○路八十三巷八號之鐵架房屋遷讓返還原告」，嗣後兩
    造成立訴訟上和解，和解筆錄所載之和解成立內容為「一被告願將坐落台中縣大
    甲鎮○○路八十三巷八號之鐵架房屋返還原告。二原告其餘請求拋棄。三訴訟費
    用各自負擔。」其後，原告於八十八年六月間持上開和解筆錄聲請對被告強制執
    行，但經本院履勘現場時發現，懸掛台中縣大甲鎮○○路八十三巷八號門牌者為
    磚造瓦房，原告稱執行之標的物係隔一條馬路邊之鐵架蓋鐵皮廠房，水電由上開
    八號房屋所牽設，被告則稱執行之標的物為前揭磚造瓦屋後面之鐵皮建物，兩造
    所指執行之標的物有異，且因該民事事件未至現場測量，故本院以依該民事事件
    之卷內資料難以確定該執行名義之內容為由，駁回原告強制執行之聲請等節，業
    經本院調閱本院八十五年度訴字第二五五八號民事案卷及本院民事執行處八十八
    年度執酋字第一四五二七號執行案卷查明屬實。
  (三)而本件本院於八十九年十二月二十日至現場履勘，並囑託台中縣大甲地政事務測
    量被告所占用系爭房屋之面積，原告乃依該測量成果圖更正本件訴之聲明為「被
    告應將坐落台中縣大甲鎮○里○段第二九六之一地號土地上如附圖所示Ａ、Ｂ之
    鐵架房屋各一棟及如附圖所示Ｃ附屬之磚造廁所一間，總面積共三六八點三一平
    方公尺，遷讓返還原告」。
  (四)本件兩造間僅有成立一個租賃關係，且台中縣大甲鎮○○路八十三巷八號磚造房
    屋後面確有一間約十坪大之鐵皮屋等事實，為兩造所不爭執，應認為真正。惟原
    告主張兩造間僅就坐落台中縣大甲鎮○里○段第二九六之一地號土地上如附圖所
    示Ａ、Ｂ、Ｃ之房屋訂立租約，因上開房屋之水電，係由台中縣大甲鎮○○路八
    十三巷八號門牌之磚造房屋所牽設，並未獨立申請門牌，原告乃於前案誤以為租
    賃物係台中縣大甲鎮○○路八十三巷八號之鐵架房屋，故前開事件和解筆錄所載
    「坐落台中縣大甲鎮○○路八十三巷八號之鐵架房屋」，應指「坐落台中縣大甲
    鎮○里○段第二九六之一地號土地上如附圖所示Ａ、Ｂ、Ｃ之房屋」；而被告則
    辯稱兩造間之租賃物除「坐落台中縣大甲鎮○里○段第二九六之一地號土地上如
    附圖所示Ａ、Ｂ、Ｃ之房屋」外，尚包括「台中縣大甲鎮○○路八十三巷八號房
    屋後面約十坪大之鐵皮屋」，前開和解筆錄所載「坐落台中縣大甲鎮○○路八十
    三巷八號之鐵架房屋」，應指「台中縣大甲鎮○○路八十三巷八號房屋後面十多
    坪大之鐵皮屋」，不包括「坐落台中縣大甲鎮○里○段第二九六之一地號土地上
    如附圖所示Ａ、Ｂ、Ｃ之房屋」在內，顯見兩造就系爭租約之租賃物之範圍及上
    開和解筆錄所載之鐵架房屋所指為何爭執甚烈。
  (五)經查：本件坐落台中縣大甲鎮○里○段第二九六之一地號土地上如附圖所示Ａ、
    Ｂ、Ｃ之房屋，並無懸掛門牌，且與懸掛台中縣大甲鎮○○路八十三巷八號門牌
    之磚造房屋相隔一條臨江路，而台中縣大甲鎮○○路八十三巷八號磚造房屋後面
    又確有一間約十坪大之鐵皮屋，故前開事件和解筆錄所載「坐落台中縣大甲鎮○
    ○路八十三巷八號之鐵架房屋」，究係指「坐落台中縣大甲鎮○里○段第二九六
    之一地號土地上如附圖所示Ａ、Ｂ、Ｃ之房屋」，或係指「台中縣大甲鎮○○路
    八十三巷八號房屋後面約十坪大之鐵皮屋」，實有疑義，尚難遽認本件原告請求
    被告返還之租賃物「坐落台中縣大甲鎮○里○段第二九六之一地號土地上如附圖
    所示Ａ、Ｂ、Ｃ之房屋」，即為前開事件和解筆錄所載「坐落台中縣大甲鎮○○
    路八十三巷八號之鐵架房屋」，是要難認本事件與前開事件為同一事件。故原告
    主張本事件與前開事件為同一事件，難以採憑，合先敘明。
貳、得心證之理由：
一、本件原告主張其於七十九年六月間起將坐落台中縣大甲鎮○里○段第二九六之一
    地號土地上如附圖所示Ａ、Ｂ、Ｃ之房屋（下稱系爭房屋）出租予被告作為工廠
    ，約定每月租金二萬元，未約定租賃期限，而如附圖所示Ａ房屋之第二層及如附
    圖所示Ｂ、Ｃ之房屋雖為被告承租後自行出資所蓋，然加蓋部分房屋之所有權均
    應歸屬原告，又被告自七十九年六月至八十年三月，均拒不給付租金，原告乃以
    其九十年九月六日民事準備書狀繕本送達被告之翌日（即九十年九月十五日）起
    ，訂一個月之期限催告被告繳納租金，並終止兩造之租約等語；被告則以：原告
    承租系爭房屋，本來未定期限，但於八十一年十二月間兩造有簽訂書面租約，改
    為定有期限，而被告在八十一年十一月以前均有繳納租金，此由被告所提八十一
    年度之扣繳憑單可證明，故被告於七十九年六月至八十年三月並無欠租之情事，
    另如附圖所示Ａ房屋之第二層及如附圖所示Ｂ、Ｃ之房屋係被告承租後自行出資
    所蓋，其所有權均應歸屬被告等語置辯。
二、本件原告於七十九年六月間起將坐落台中縣大甲鎮○里○段第二九六之一地號土
    地上如附圖所示Ａ房屋之第一層、面積三百五十點四三平方公尺，出租予被告作
    為工廠，約定每月租金二萬元，其後被告自行出資加蓋如附圖所示Ａ房屋之第二
    層（該加蓋之第二層並無獨立之出入口，仍需經由第一層之大門出入，係作為辦
    公室之用），與如附圖所示Ｂ之房屋（其與如附圖所示Ａ房屋相連，係作為放置
    瓦斯筒之用、面積十三點四八平方公尺），及如附圖所示Ｃ之磚造廁所一間（與
    如附圖所示Ａ之房屋非相互連接，二者有幾步之距離、面積四點四○平方公尺）
    ；系爭房屋已由原告於八十一年十二月十二日將其大門上鎖，但其內現仍由被告
    放置其所有之機檯；原告並以其九十年九月六日民事準備書狀繕本送達被告之翌
    日（即九十年九月十五日）起，訂一個月之期限催告被告繳納租金，並終止兩造
    之租約等事實，已據原告提出系爭土地登記謄本為證，復為兩造所不爭執，並經
    本院會同台中縣大甲地政事務所人員至現場履勘測量屬實，製有勘驗筆錄及複丈
    成果圖附卷可稽，應堪信為真實。
三、本件兩造主要爭執之點厥為：(一)系爭租約是否定有期限；(二)被告於七十九年六月
    至八十年三月有無欠租之情事；(三)系爭租約是否已合法終止；(四)被告加蓋如附圖
    所示Ａ房屋之第二層及如附圖所示Ｂ、Ｃ房屋之所有權誰屬。茲分別說明如下：
  (一)關於系爭租約之期限部分：
    原告主張系爭租約為不定期租賃契約，惟為被告所否認，並辯以：系爭租約本來
    未定期限，但兩造於八十一年十二月間有簽訂書面租約，改為定有期限云云。然
    被告已自認未能提出該份書面租約為證，是被告所辯，尚難採憑，故原告主張系
    爭租約為不定期租賃契約，應堪認定。
  (二)關於被告於七十九年六月至八十年三月有無欠租部分：
    原告主張被告積欠自七十九年六月起至八十年三月止之租金未繳乙節，惟為被告
    所否認。按當事人主張有利於己之事實者，就其事實固負舉證之責任，惟主張消
    極之事實而在客觀上無法積極證明者，其舉證責任移轉於他方當事人，亦為舉證
    責任分配原則之一。最高法院著有五十八年度台上字第二九一八號民事判決可資
    參照。本件原告主張被告於上開期間均未繳納租金乙節，固為對原告有利之事實
    ，然此為消極之事實而在客觀上原告無法積極證明者，依上開說明，自應由被告
    就其於上開期間均有繳納租金之事實負舉證責任。而被告固提出財政部台灣省中
    區國稅局各類所得扣繳暨免扣繳憑單影本一份為證，然為原告所否認。觀諸該憑
    單之扣繳單位為被告公司，係被告公司業務上所製作用以報稅之私文書，尚難遽
    以之證明被告自七十九年六月起至八十年三月止均有繳納租金。故原告主張被告
    積欠自七十九年六月起至八十年三月止共十個月之租金未繳乙情，即堪認定。
  (三)關於系爭租約是否已合法終止部分：
    1.按承租人租金支付有遲延者，出租人得定相當期限，催告承租人支付租金，如
      承租人於其期限內不為支付，出租人得終止契約。租賃物為房屋者，遲付租金
      之總額，非達二個月之租額，不得依前項之規定，終止契約。其租金約定於每
      期開始時支付者，並應於遲延給付逾二個月時，始得終止契約。民法第四百四
      十條第一項、第二項定有明文。
    2.系爭租約為不定期租賃契約，且約定按月繳納租金，而被告已積欠十個月之租
      金等節，均如前述。是原告自得依上開民法第四百四十條第一項、第二項之規
      定，定期催告被告繳納租金並終止租約。
    3.而原告已以其九十年九月六日民事準備書狀向被告表示「爰請本訴狀送達被告
      之翌日起，訂一個月之期限催告被告公司終止租約」等語，該書狀繕本並已於
      九十年九月十四日送達被告乙節，為被告所不否認，復有本院送達證書一份附
      卷可稽，應認為真實。且原告復陳稱：原告係訂一個月之期限催告被告公司繳
      納租金，如被告未能於期限內履行，原告即為終止租約之意思表示等語。又被
      告訴訟代理人於本院九十一年四月三十日言詞辯論時陳稱：「我收到該書狀時
      ，也是了解原告是催告我一個月內要繳租金，否則要終止租約，但我認為我沒
      有欠租，所以沒有再繳租金的必要」等語。可見於九十年九月十四日被告收受
      上開書狀繕本時，原告定期催告被告繳納租金否則將終止租約之意思表示即已
      到達被告。至原告所定一個月之催告期限，核屬相當。
    4.又被告訴訟代理人於本院九十一年四月三十日言詞辯論時亦自認其於收受上開
      書狀繕本後，並未依原告催告之意旨繳納租金等語。是被告既未依原告上開書
      狀之催告意旨繳納租金，系爭租約即應於該書狀繕本送達被告之翌日（即九十
      年九月十五日）之一個月後即九十年十月十五日生終止之效力。
    5.是原告依民法第四百五十五條前段「承租人於租賃關係終止後，應返還租賃物
      」之規定，請求被告返還系爭租賃物，即屬有據。
  (四)關於被告加蓋如附圖所示Ａ房屋之第二層及如附圖所示Ｂ、Ｃ房屋之所有權誰屬
    部分：
    1.兩造就上述被告加蓋建物之所有權誰屬，甚有爭執。經查：原告原將如附圖所
      示Ａ房屋之第一層、面積三百五十點四三平方公尺，出租予被告作為工廠，其
      後被告自行出資加蓋如附圖所示Ａ房屋之第二層作為辦公室，與如附圖所示Ｂ
      之房屋，及如附圖所示Ｃ之磚造廁所一間。而該加蓋如附圖所示Ａ房屋之第二
      層並無獨立之出入口，仍需經由第一層之大門出入；且如附圖所示Ｂ之房屋，
      係與如附圖所示Ａ之房屋相連，作為放置瓦斯筒之用，其面積僅十三點四八平
      方公尺；又如附圖所示Ｃ之磚造廁所一間，與如附圖所示Ａ、Ｂ之房屋非相互
      連接，有幾步之距離，面積僅四點四○平方公尺，前均已敘明。
    2.是該加蓋如附圖所示Ａ房屋之第二層既無獨立之出入口，仍需經由第一層之大
      門出入，可見其欠缺與外部通行之直接性，並不具使用上之獨立性。再者，該
      加蓋如附圖所示Ｂ、Ｃ之房屋，面積各僅為十三點四八平方公尺及四點四○平
      方公尺，前者係作為放置瓦斯筒之用、後者係作為廁所之用，不論其有否與如
      附圖所示Ａ之房屋相連，惟其二者皆在補充及擴大原建物即如附圖所示Ａ房屋
      之使用價值，客觀上均與如附圖所示Ａ房屋具有功能上之關聯，及依存之關聯
      ，為不可脫離原建物而獨立之建物，係原建物整體建物中之一部。
    3.綜上所述，被告加蓋之上述如附圖所示Ａ房屋之第二層及如附圖所示Ｂ、Ｃ房
      屋，均係原建物之附屬建物，而成為原建物之重要成分，依民法第八百十一條
      之規定，應由原建物之所有權人即原告取得各該增建部分之所有權。
四、從而，原告依租賃物返還請求權，請求被告應將坐落台中縣大甲鎮○里○段第二
    九六之一地號土地上如附圖所示Ａ、Ｂ之鐵架房屋各一棟及如附圖所示Ｃ附屬之
    磚造廁所一間，總面積共三六八點三一平方公尺遷讓返還原告，為有理由，應予
    准許。
五、按判決所命之給付，其性質非長期間不能履行者，法院得於判決內定相當之履行
    期間，民事訴訟法第三百九十六條第一項定有明文。按被告為公司，其遷讓房屋
    ，除須搬遷外，尚須事先覓妥將遷往之處所，顯非一蹴可幾，本院斟酌被告情況
    ，認宜予三個月之履行期間，俾資兼顧。
六、兩造均陳明願供擔保，聲請宣告假執行或免為假執行，經核均無不合，茲分別酌
    定擔保金額，予以准許。
七、據上論結，本件原告之訴為有理由，依民事訴訟法第七十八條、第三百九十六條
    第一項、第三百九十條第二項、第三百九十二條，判決如主文。
中　　　華　　　民　　　國　　九十一　　年　　　五　　　月　　 十四 　　日
                                臺灣臺中地方法院民事第四庭
~B法　　　官　許秀芬
右為正本係照原本作成
如對本判決上訴，須於判決送達後廿日內向本院提出上訴狀
中　　　華　　　民　　　國　　九十一　　年　　　五　　　月　　 十四 　　日
~B法院書記官
